【裁判字號】    90,易,460
【裁判日期】    900329
【裁判案由】    家庭暴力防治法等
【裁判全文】
臺灣板橋地方法院刑事判決                            九十年度易字第四六號
    公  訴  人  臺灣板橋地方法院檢察署檢察官
    被      告  甲○○
右列被告因家庭暴力防治法等案件，經檢察官提起公訴（八十九年度偵字第二二二六
一號）及移送併辦（九十年度偵字第二七八八號），本院判決如左：
    主  文
甲○○違反法院依家庭暴力防治法第十三條所為禁止實施家庭暴力行為之裁定，處有
期徒刑參月，如易科罰金，以新台幣玖佰元即銀元參佰元折算壹日，緩刑貳年。
    事  實
一、甲○○與乙○○係夫妻關係，彼此為家庭暴力防治法第三條第一項所定之家庭成
    員，甲○○因對乙○○及二人所生之子黃建超、黃俊瑋有家庭暴力傷害行為，業
    經本院據乙○○之聲請，於民國八十九年八月三十一日以八十九年家護字第三三
    五號核發民事通常保護令，裁定命甲○○不得對乙○○及其子黃建超、黃俊瑋實
    施身體或精神上不法之侵害之行為。惟甲○○於同年十一月二十八日凌晨二時許
    ，在台北縣永和市○○路○段二一○號三樓住處，邀約友人飲酒作樂之際，因不
    滿乙○○拒絕與其共舞，令其顏面盡失，乃基於傷害人身體之故意，以腳踹踢乙
    ○○背部，並強拉乙○○頸部項鍊，更以雙手毆打乙○○頭部，違背上開保護令
    內容，造成乙○○受有頭部挫傷合併腦震盪、右前額、前臂挫傷瘀血、左頸部抓
    傷、背部及雙下肢挫傷壓痛併行動障礙之傷害。
二、案經乙○○訴由臺灣板橋地方法院檢察署檢察官偵查起訴及檢察官以同一事實移
    送併辦。
    理  由
一、右揭犯罪事實，業據被告於本院審理時供承不諱，並據告訴人乙○○於偵查中指
    訴歷歷，核與目擊證人即被告之子黃俊瑋於偵查中證述之情形相符，復有診斷證
    明書、上開民事通常保護令附卷可稽。本件事證明確，被告犯行洵堪認定，應予
    依法論科。
二、核被告於收受民事保護令後，仍對告訴人為身體上不法之侵害，係違反法院依家
    庭暴力防治法第十三條所為禁止實施家庭暴力行為之裁定，係犯家庭暴力防治法
    第五十條之違反保護令罪。查被告行為後，刑法第四十一條業於九十年一月四日
    修正為「犯最重本刑為五年以下有期徒刑以下之刑之罪，而受六月以下有期徒刑
    或拘役之宣告，因身體、教育、職業、家庭之關係或其他正當事由，執行顯有困
    難者，得以一元以上三元以下折算一日，易科罰金。但確因不執行所宣告之刑，
    難收矯正之效，或難以維持法秩序者，不在此限。」「併合處罰之數罪，均有前
    項情形，其應執行之刑逾六月者，亦同。」並於同年月十日公布施行，於同年月
    十二日生效，比較新舊法之規定，以變更後之新法對被告有利，依刑法第二條第
    一項前段之規定，自應適用裁判時之新法。爰審酌被告犯罪之動機、目的、手段
    、告訴人所受傷害程度、犯罪所生危害及於本院審理時坦承犯行之犯後態度等一
    切情狀，量處如主文所示之刑，並諭知易科罰金之折算標準，以資懲儆。末查，
    被告未曾受有期徒刑以上刑之宣告，有臺灣高等法院檢察署刑案紀錄檢覆表在卷
    可稽，經此教訓應知警惕，當無再犯之虞，本院因認對被告所處之刑，以暫不執
    行為適當，爰併予宣告緩刑二年，以啟自新。
三、公訴意旨另略稱被告甲○○於八十九年十一月二十八日凌晨二時許，在台北縣永
    和市○○路○段二一○號三樓住處，邀約友人飲酒作樂之際，因不滿乙○○拒絕
    與其共舞，令其顏面盡失，乃基於傷害人身體之故意，以腳踹踢乙○○背部，並
    強拉乙○○頸部項鍊，更以雙手毆打乙○○頭部，造成乙○○受有頭部挫傷合併
    腦震盪、右前額、前臂挫傷瘀血、左頸部抓傷、背部及雙下肢挫傷壓痛併行動障
    礙之傷害。因認被告涉有刑法第二百七十七條第一項之傷害罪嫌云云。
四、按告訴乃論之罪，告訴人於第一審辯論終結前得撤回其告訴，又告訴經撤回者，
    應諭知不受理之判決，刑事訴訟法第二百三十八條第一項、第三百零三條第三款
    分別定有明文。
五、查本件告訴人告訴被告傷害案件，起訴書認係觸犯刑法第二百七十七條第一項之
    罪，依同法第二百八十七條前段之規定，須告訴乃論。
六、茲據告訴人撤回對被告之告訴，依照首開說明，本件被告被訴傷害部分，依法本
    應諭知不受理之判決，惟因公訴人認此部分與被告前開有罪部分有想像競合犯裁
    判上一罪之關係，是就被告被訴傷害部分爰不另為公訴不受理之諭知，併此敘明
    。
據上論斷，應依刑事訴訟法第二百九十九條第一項前段，家庭暴力防治法第五十條，
刑法第十一條前段、第二條第一項前段、修正刑法第四十一條、第七十四條第一款，
罰金罰鍰提高標準條例第二條，現行法規所定貨幣單位折算新台幣條例第二條，判決
如主文。
本案經檢察官郭永發到庭執行職務。
中    華    民    國      九十      年      三      月      二十九      日
                                      臺灣板橋地方法院刑事第五庭
                                          法  官  呂  安  樂
右正本證明與原本無異
如不服本判決應於送達後十日內向本院提出上訴狀
                                          書記官  江  文  彬
中    華    民    國      九十      年      三      月      二十九      日
附錄本案論罪科刑法條全文：
家庭暴力防治法第五十條
違反法院依第十三條、第十五條所為之下列裁定者，為本法所稱之違反保護令罪，處
三年以下有期徒刑、拘役或科或併科新台幣十萬元以下罰金︰
一  禁止實施家庭暴力行為。
二  禁止直接或間接騷擾、接觸、通話或其他連絡行為。
三  命遷出住居所。
四  遠離住居所、工作場所、學校或其他特定場所。
五  命完成加害人處遇計畫：戒癮治療、精神治療、心理輔導或其他治療、輔導。


司法院資訊處製作；財團法人民間司法改革基金會備份。
